【裁判字號】    98,消債更,649
【裁判日期】    981019
【裁判案由】    更生事件
【裁判全文】
臺灣臺中地方法院民事裁定           98年度消債更字第649號
    聲  請  人
    即  債務人  李宥箴（即李嘉.
    相  對  人
    即  債權人  第一商業銀行股份有限公司
    法定代理人  乙○○
    代  理  人  潘傑民
    相  對  人
    即  債權人  台北富邦商業銀行股份有限公司
    法定代理人  甲○○
    代  理  人  陳朝舜
    相  對  人
    即  債權人  荷商荷蘭銀行股份有限公司台北分公司
    法定代理人  經天瑞
    代  理  人  李軼倫
    相  對  人
    即  債權人  板信商業銀行股份有限公司
    法定代理人  丙○○
    代  理  人  楊順宏
    相  對  人
    即  債權人  元大商業銀行股份有限公司
                            、.
    法定代理人  丁○○
                            、.
    代  理  人  邱漢欽
    相  對  人
    即  債權人  玉山商業銀行股份有限公司
    法定代理人  黃永仁
    代  理  人  謝天時
    相  對  人
    即  債權人  萬泰商業銀行股份有限公司
    法定代理人  韓傑輔
    代  理  人  王裕仁
    相  對  人
    即  債權人  中國信託商業銀行股份有限公司
    法定代理人  麥克迪諾馬
    代  理  人  鄭資華
    相  對  人
    即  債權人  富全國際資產管理股份有限公司
                          6樓.
    法定代理人  陳文展
                          6樓.
                          6樓.
上列當事人間消費者債務清理事件，債務人聲請更生，本院裁定
如下：
    主    文
聲請人即債務人李宥箴（即李嘉欣即李淑娟）自中華民國98年10
月19日16時起開始更生程序。
    理    由
一、按債務人與金融機構協商成立者，不得聲請更生或清算，但
    因不可歸責於己之事由，致履行顯有重大困難者，不在此限
    ；本條例施行前，債務人依金融主管機關協調成立之中華民
    國銀行公會會員辦理消費金融案件無擔保債務協商機制與金
    融機構成立之協商，準用前項之規定，消費者債務清理條例
    第151條第5項、第 6項分別定有明文。又聲請更生或清算不
    合程式或不備其他要件者，法院應以裁定駁回之，但其情形
    可以補正者，法院應定期間先命補正，復為同條例第八條所
    明定。
二、本件聲請人即債務人主張因財產及收入不足以清償債務（目
    前債務768,745元），前曾於95年7月18日依照中華民國銀行
    公會會員辦理消費金融案件無擔保債務協商機制與金融機構
    成立協商，自95年8月起，分80期，利率0，且每月10日清償
    新台幣8,638元，惟因聲請人每月薪資僅約 17,000元（目前
    約22,000元），在扣除自己生活必要費用後，實無法依協商
    條件履行，於95年 9月起毀諾，故聲請人無力繼續履行原協
    商條件，顯係因非可歸責於己之事由致履行有重大困難等語
    ，業據提出協議書、無擔保債務還款計劃在卷可按。從而，
    債務人主張無法清償債務人等語，應堪採信。
三、然查，本件經依職權向各金融機關債權人函查債務人消費明
    細紀錄顯示，債務人消費內容多為百貨（中友百貨、衣蝶台
    中館、廣三崇光百貨）、餐廳（大鼎活蝦餐廳、金碧輝煌餐
    廳16,000元）、美容｛巧媚美容髮品百貨、優騏髮型美容、
    沈淑娟美妍館、美妍流行館、意菁健康美妍坊（15,000元、
    3,900元、4,500元、2,880元） 、施美公司｝、寵物（魚中
    魚水族館）、服飾（裘裘精品服飾、巧衣精品服飾、丹伊流
    行服飾、A&J 進口服飾）、預借現金、電視購物（東森購物
    、東森得易購）、電信（中華電信14,000元、互動在線公司
    、銓祐電通科技）、娛樂（錢櫃）、飯店（凱撒大飯店）、
    其他（羅森名店5,300元 、龍神國際公司12,000元、SHOWCA
    10,000元、2,000元、鴻嘉汽車商行26,000元、3,200元）等
    （小額未列計），而其每月消費額度時有逾越薪資總額之情
    事，此有債權人提出之消費帳明細附卷可稽，如是上述消費
    性質非生活必要之支出，而係奢侈、浪費之性質。惟因債務
    人既因債務負擔沈重，且單親扶養二名子女，本院仍准其更
    生。
四、又債務人之消費內容既如前述，核與消費者債務清理條例第
    134條第4款所稱：「浪費、賭博或其他投機行為，致財產顯
    然減少或負擔過重之債務」等不免責事由相當。再經本院訊
    問各該債權人亦表明反對債務人之更生聲請，未來本件更生
    程序，恐將因其更生方案無法獲致債權人會議通過或法院認
    可而宣告清算，徒增程序勞費，欠缺實益。惟，本院仍認應
    准債務人進入更生程序，提供其更生方案付諸表決之機會，
    爰裁定如主文。
中    華    民    國    98    年    10    月    19    日
                  民事庭法  官      顏世傑
上為正本係照原本作成
本件不得抗告
本裁定已於98年10月19日16時公告。
中    華    民    國    98    年    10    月    19    日
                        書記官      魏宏銘


司法院資訊處製作；財團法人民間司法改革基金會備份。
